臺灣臺北地方法院民事判決　九十年度訴字第六五二三號
　　原　　　告　華南商業銀行股份有限公司
　　法定代理人　丙○○
　　訴訟代理人　乙○○
　　被　　　告　甲○○
右當事人間請求清償借款事件，本院判決如左：
    主    文
被告應給付原告新台幣貳佰拾肆萬零伍佰拾元，及自民國九十年六月六日起至
九十一年四月六日止，按年息百分之六點六○五，自民國九十一年四月七日起至九十
二年四月六日止，按年息百分之七點七五五，自民國九十二年四月七日起至清償日止
，按年息百分之八點二○五計算之利息，並自民國九十年七月六日起至清償日止，逾
期在六個月以內者，按上開利率百分之十，逾期超過六個月者，按上開利率百分之二
十計算之違約金。
訴訟費用由被告負擔。
本判決於原告以新台幣柒拾捌萬元或同面額之中央政府建設公債八十四年度甲種第一
期債票供擔保後，得假執行。
    事    實
甲、原告方面：
一、聲明：如主文第一項所示，並陳明願供現金或同面額之中央政府建設公債八十四
    年度甲種第一期債票為擔保，聲請宣告假執行。
二、陳述：被告於民國九十年三月二十八日書立消費者貸款契約，向原告借用新台幣
    （下同）二百三十五萬元，約定借款期間自九十年四月六日起至一百十年四月六
    日止，依年金法於每月六日按月平均攤還本息。利息第一年按年息百分六點六○
    五、第二年按年息百分之七點七五五、第三年按年息百分之八點二○五計算，遲
    延履行時，即喪失期限利益，全部債務視為到期，除仍按約定利率計息外，逾期
    清償在六個月以內者，按上開利率百分之十，超過六個月者，按上開利率百分之
    二十計付違約金。詎被告僅繳本息至九十年六月六日止即未依約繳納，依約全部
    債務視為到期，尚欠本金二百三十四萬零五百三十三元及利息、違約金迄未清償
    ，為此提起本件訴訟。
三、證據：提出消費者貸款契約及增補契約影本各一份、貸款本息攤還表影本一份、
    收入傳票影本一份為證。
乙、被告方面：
一、聲明：駁回原告之訴。
二、陳述：自認原告主張之事實，惟目前無力清償。
    理    由
一、本件原告主張被告於九十年三月二十八日書立消費者貸款契約，向原告借用二百
    三十五萬元，約定借款期間自九十年四月六日起至一百十年四月六日止，依年金
    法於每月六日按月平均攤還本息。利息第一年按年息百分六點六○五、第二年按
    年息百分之七點七五五、第三年按年息百分之八點二○五計算，遲延履行時，即
    喪失期限利益，全部債務視為到期，除仍按約定利率計息外，逾期清償在六個月
    以內者，按上開利率百分之十，超過六個月者，按上開利率百分之二十計付違約
    金。詎被告僅繳本息至九十年六月六日止即未依約繳納，依約全部債務視為到期
    ，尚欠本金二百三十四萬零五百三十三元及利息、違約金迄未清償等事實，業據
    提出與其所述相符之消費者貸款契約及增補契約、貸款本息攤還表、收入傳票等
    件為證，並為被告所自認，堪信為真實。
二、按消費借貸之借用人應於約定期限內，返還與借用物種類、品質、數量相同之物
    ，民法第四百七十八條前段定有明文。如前所述，系爭借款債務已屆清償期，原
    告自得請求借款人即被告返還借款及約定之利息、違約金。從而，原告本於消費
    借貸之法律關係，請求被告給付二百三十四萬零五百三十三元，及自九十年六月
    六日起至九十一年四月六日止，按年息百分之六點六○五，自九十一年四月七日
    起至九十二年四月六日止，按年息百分之七點七五五，自九十二年四月七日起至
    清償日止，按年息百分之八點二○五計算之利息，並自民國九十年七月六日起至
    清償日止，逾期在六個月以內者，按上開利率百分之十，逾期超過六個月者，按
    上開利率百分之二十計算之違約金，依法即無不合，應予准許。
三、假執行之宣告：
    原告陳明願供現金或同面額之中央政府建設公債八十四年度甲種第一期債票為擔
    保，聲請宣告假執行，核無不合，爰酌定相當擔保金額准許之。
四、結論：
    本件原告之訴為有理由，依民事訴訟法第七十八條、第三百九十條第二項，判決
    如主文。
中　　　華　　　民　　　國　　九十一　　年　　　一　　　月　　　八　　　日
                                            民事第二庭法      官　曾部倫
右為正本係照原本作成。
如對本判決上訴，須於判決送達後廿日內向本院提出上訴狀。
中　　　華　　　民　　　國　　九十一　　年　　　一　　　月　　　八　　　日
　　　　　　　　　　　　　　　　　　　　　　　　　　　法院書記官　柯月英
